---
title: "Filtrado con datos COVID-19 México"
author: "Mayela Fosado"
date: "09/12/2022"
output: 
  rmdformats::downcute
  
---
<style type="text/css">
  body{
    font-family: Century Gothic;
  font-size: 11pt;
  
}
</style>

```{r setup, include=FALSE}
knitr::opts_chunk$set(echo = TRUE)
```

[Datos utilizados de la Secretaría de Salud](https://datosabiertos.salud.gob.mx/gobmx/salud/datos_abiertos/datos_abiertos_covid19.zip)

* Leer los datos con RDS para que no colapse la laptop.

* Cargar librería.

```{r}

# Base de datos
covid_mex <- readRDS(file = "my_bd.rds")

# Libreria
library(dplyr)

```

Base de datos ya cargada

```{r}

covid_mex

```

## Filtrado con resultados de laboratorio negativo para SARS-CoV-2, con asma, inmunosupresión de Querétaro

```{r}

covid_mex %>% 
  filter(RESULTADO_LAB == "2") %>% 
  filter(ASMA == "1") %>% 
  filter(INMUSUPR == "1") %>% 
  filter(ENTIDAD_NAC == "22")

```
El filtrado que yo hice fue para personas con dos de los padecimientos que eran considerados como factor de riesgo para la enfermedad COVID-19, con personas solo de la entidad de Querétaro. Solo se obtuvieron 7 personas que cumplían con el filtrado, además de que la mayoría tenía más padecimientos como diabetes, enfermedades cardiovasculares.



## Filtrado con resultados de laboratorio positivo para SARS-CoV-2, con asma, inmunosupresión de Querétaro

```{r}

covid_mex %>% 
  filter(RESULTADO_LAB == "1") %>% 
  filter(ASMA == "1") %>% 
  filter(INMUSUPR == "1") %>% 
  filter(ENTIDAD_NAC == "22")

```

Con un resultado positivo, a diferencia del filtrado pasado, solo hay 4 personas. De los cuales filtraremos si fueron hospitalizados e intubados.


## Filtrado de personas con asma, inmunosupresión, resultado positivo de Querétaro y hospitalizados

```{r}

covid_mex %>% 
  filter(RESULTADO_LAB == "1") %>% 
  filter(ASMA == "1") %>% 
  filter(INMUSUPR == "1") %>% 
  filter(ENTIDAD_NAC == "22") %>% 
  filter(TIPO_PACIENTE == "1")

```
Solo arroja dos personas el filtrado, de los cuales, solo hubo 2 y ninguna de estas personas fue intubada

Probaré este último filtrado pero con personas de todo el país


```{r}
covid_mex %>% 
  filter(RESULTADO_LAB == "1") %>% 
  filter(ASMA == "1") %>% 
  filter(INMUSUPR == "1") %>% 
  filter(TIPO_PACIENTE == "1")

```
Resultado: 91 personas


## Filtrado de personas con asma, inmunosupresión, resultado positivo de todo México, hospitalizados e intubados

```{r}

covid_mex %>% 
  filter(RESULTADO_LAB == "1") %>% 
  filter(ASMA == "1") %>% 
  filter(INMUSUPR == "1") %>% 
  filter(TIPO_PACIENTE == "1") %>% 
  filter(INTUBADO == "1")

```
A pesar de que fueron 91 personas hospitalizadas, ninguno fue registrado como intubado

