---
title: "Tarea 3 M.E.I"
author: "Mayela Fosado"
date: "14/11/2022"
output: 
  rmdformats::downcute
  
---
<style type="text/css">
  body{
    font-family: Century Gothic;
  font-size: 11pt;
  
}
</style>

```{r setup, include=FALSE}
knitr::opts_chunk$set(echo = TRUE)
```


Cargar Paquetería:

```{r}

library(deSolve)

```


# Ejercicio 5

#### Considera un modelo SIS con demografía en donde la enfermedad es ébola.


**a) Dibuja un modelo por compartimentos y escribe las ecuaciones diferenciales. **

### Modelo por compartimentos:

![Modelo de Ébola](https://lh3.googleusercontent.com/pw/AL9nZEXc9Zk3an3-a7xDRD_gHctLalIa7dj1M1hjjgMhTRchEvIEZOnp31d_0p_5Ic4Hw162WP4WCTmQPFqfJRMETY6BRySiWXhMen4Pn8PibFoW6uDeDQLy6ne5bbBZabtVMcPw8e5WeyslFE1bGMTmyBUj=w983-h786-no?authuser=0)

### Ecuaciones diferenciales:

$$
S(t) = - SI\beta + \mu + I\epsilon - S\mu
$$

$$
I(t) = SI\beta - I\epsilon - I\mu
$$

**b) Busca parámetros realistas de esta enfermedad y resuélvelo al menos de forma nuḿerica  es decir con R).**

```{r}
SIS <- function(t, state, parameters) {
  with(as.list(c(state, parameters)), { 

    # Definir las ecuaciones:
    
    eS<- mu*(S + I) - beta*S*I/(S+I) + gamma*I - mu*I
    eI<- beta*S*I/(S+I) - gamma*I - mu_E*I
    
    list(c(eS, eI))
  })
}

 # Condiciones Iniciales

parametros <- c(beta = 0.4, gamma = 0.05, mu = 0.0237, mu_E = 0.93)
condiciones_iniciales <- c(S = 400, I = 120)
tiempo <- seq(0, 100, by = 0.001)
out <- ode(condiciones_iniciales, tiempo, SIS, parametros) 

```

### Gráfica del modelo

```{r}

matplot(out[ , 1], out[ , 2:3], type = "l", xlab = "Tiempo", ylab = "Población",
        main = "Modelo SIS de Ébola", lwd = 2)
legend("topright", c("Susceptible", "Infectado"), col = 1:2, lty=1:2, cex=0.5)

```


**c) Encuentra las soluciones para distintos valores de las codiciones iniciales.**

```{r}

SIS <- function(t, state, parameters) {
  with(as.list(c(state, parameters)), { 

    # Definir las ecuaciones:
    
    eS<- mu*(S + I) - beta*S*I/(S+I) + gamma*I - mu*I
    eI<- beta*S*I/(S+I) - gamma*I - mu_E*I
    
    list(c(eS, eI))
  })
}

 # Condiciones Iniciales

parametros <- c(beta = 2, gamma = 0.75, mu = 0.0237, mu_E = 0.93)
condiciones_iniciales <- c(S = 400, I = 120)
tiempo <- seq(0, 100, by = 0.001)
out <- ode(condiciones_iniciales, tiempo, SIS, parametros) 

```

### Gráfica del modelo

```{r}

matplot(out[ , 1], out[ , 2:3], type = "l", xlab = "Tiempo", ylab = "Población",
        main = "Modelo SIS de Ébola", lwd = 2)
legend("topright", c("Susceptible", "Infectado"), col = 1:2, lty=1:2, cex=0.5)

```


# Ejercicio 6

#### Considera un modelo de una enfermedad en la cual una fracción de los individuos se recuperan y son inmunes y otra fracción donde permanencen en estado crónico.

**a) Dibuja un modelo por compartimentos y escribe las ecuaciones diferenciales.**


### Modelo por compartimentos:

![Modelo de Poliomelitis](https://lh3.googleusercontent.com/pw/AL9nZEVEs7Mie4I1cSZ3mCyiuhoNpPthxWYq7SYxYEn3lpnIwiHJtvSebEPQgmoupst9fj__2P2NZyd6qT3gz7pc5duGp7pPSZjaMShAOcx4r6OikYK9bHs-K3Jb6ds5dk8Va-JEVQe_1UGJgrOx-uo29Zaz=w983-h786-no?authuser=0)

### Ecuaciones diferenciales:

$$
S(t) = - SI\beta - SC\beta + \mu - S\mu 
$$
$$
I(t) = SI\beta + SC\beta - I\gamma
$$
$$
C(t) = I(1-c)\gamma - C\mu
$$
$$
R(t) = cI\gamma - R\mu
$$
**b) Busca parámetros realistas de una enfermedad con esos dos estadios y resuélvelo al menos de forma numérica (es decir con R).**

```{r}

SIR <- function(t, state, parameters) {
  with(as.list(c(state, parameters)), {
    
    # Definir ecuaciones
    
    pS <- mu*(S+I+C+R) - beta*S*C/(S+I+C+R) - beta*S*I/(S+I+C+R) - mu*S
    pI <- beta*S*C/(S+I+C+R) + beta*S*I/(S+I+C+R) - gamma*I
    pC <- gamma*I*(1-c) - mu*C
    pR <- gamma*c*I - mu*R
    list(c(pS, pI, pC, pR))
  })
}


# Condiciones Iniciales

parametros <- c(mu = 0.0251, beta = 0.6320, gamma = 3, c = 0.7)  
condiciones_iniciales <- c(S = 3000, I = 3, C = 5, R = 10)
tiempo <- seq(0, 200, by = 0.0001)
out <- ode(condiciones_iniciales, tiempo, SIR, parametros) 


```

### Gráfica del modelo

```{r}

matplot(out[ , 1], out[ , 2:4], type = "l", xlab = "Tiempo", ylab = "Población",
        main = "Modelo SICR de Poliomielitis", lwd = 2)
legend("topright", c("Susceptibles", "Infectados", "Crónicos", "Recuperados"), col = 1:4, lty = 1:4, cex = 0.5)

```

**c) Encuentra las soluciones para distintos valores de las condiciones iniciales.**

```{r}


SIR <- function(t, state, parameters) {
  with(as.list(c(state, parameters)), {
    
    # Definir ecuaciones
    
    pS <- mu*(S+I+C+R) - beta*S*C/(S+I+C+R) - beta*S*I/(S+I+C+R) - mu*S
    pI <- beta*S*C/(S+I+C+R) + beta*S*I/(S+I+C+R) - gamma*I
    pC <- gamma*I*(1-c) - mu*C
    pR <- gamma*c*I - mu*R
    list(c(pS, pI, pC, pR))
  })
}


# Condiciones Iniciales

parametros <- c(mu = 0.0251, beta = 5.6320, gamma = 3, c = 0.07)  
condiciones_iniciales <- c(S = 3000, I = 6, C = 7, R = 10)
tiempo <- seq(0, 200, by = 0.0001)
out <- ode(condiciones_iniciales, tiempo, SIR, parametros) 

```



### Gráfica del modelo

```{r}

matplot(out[ , 1], out[ , 2:4], type = "l", xlab = "Tiempo", ylab = "Población",
        main = "Modelo SICR de Poliomielitis", lwd = 2)
legend("topright", c("Susceptibles", "Infectados", "Crónicos", "Recuperados"), col = 1:4, lty = 1:4, cex = 0.5)

```

