---
title: "Examen 3"
author: "Mayela Fosado"
date: "2023-01-12"
output: 
  rmdformats::downcute
---

```{=html}
<style type="text/css">
  body{
    font-family: Century Gothic;
  font-size: 11pt;

}
</style>

<div style="text-align: justify">
```

```{r setup, include=FALSE}
knitr::opts_chunk$set(echo = TRUE)

```

# Segunda Parte

Librería que se va a utilizar.

```{r}
library(deSolve)
```


### Considera un modelo SIR sin demografía en donde la población se conserva.


## a)  Escribe y resuelve las ecuaciones diferenciales para valores de R0 = β/γ = 1.75, 2, 2.5



## b)  Considera la condición inicial (S = 10^6, I = 1, R = 0)

#### Ecuaciones: 

$$\dot S=-\beta SI$$
$$\dot I=\beta SI - \gamma I$$
$$\dot R=\gamma I$$
$$ R_0 = \beta / \gamma$$


#### Resolución de las ecuaciones:


No me salió el cálculo de la tasa de infección, entonces hice un ciclo for para ver qué valores me arrojaban los tres valores de $R_0$ (1.75, 2, 2.5).

```{r}

beta <- 15
gama <- 10

for (i in 5:35) {
  gama <- gama - .1
  beta <- beta + .1
  R0 <- beta/gama
  print(c(gama, beta, R0))
}

```


$R_0 1 = 1.75$

```{r}

### Funcion SIR:

SIR <- function(t, state, parameters) {
  with(as.list(c(state, parameters)), { 
  
    dS <- -beta*S*I/(S+I+R) 
    dI <- beta*S*I/(S+I+R) -gama*I
    dR <- gama*I 
  
    list(c(dS, dI, dR))
  })
}

###  Condiciones iniciales:

pars_1 <- c(beta = 15.900000, gama = 9.100000)  
condiciones_iniciales <- c(S = 10^6, I = 1, R = 0)
tiempo_1 <- seq(0, 10, by = 0.0001)
out_1 <- ode(condiciones_iniciales, tiempo_1, SIR, pars_1)


### Grafica:

matplot(out_1[ , 1], out_1[ , 2:4], type = "l", xlab = "tiempo", ylab = "Población", main = "Influenza H1N1 en México", lwd = 2)
legend("topright", c("Suceptibles", "Infectados","Recuperados"), col = 1:4, lty = 1:4, cex = 0.5)

```



$R_0 2 = 2$

```{r}

### Funcion SIR:

SIR <- function(t, state, parameters) {
  with(as.list(c(state, parameters)), { 
  
    dS <- -beta*S*I/(S+I+R) 
    dI <- beta*S*I/(S+I+R) -gama*I
    dR <- gama*I 
  
    list(c(dS, dI, dR))
  })
}

###  Condiciones iniciales:

pars_2 <- c(beta = 16.700000, gama = 8.300000)  
condiciones_iniciales <- c(S = 10^6, I = 1, R = 0)
tiempo_2 <- seq(0, 10, by = 0.0001)
out_2 <- ode(condiciones_iniciales, tiempo_2, SIR, pars_2)


### Grafica:

matplot(out_2[ , 1], out_2[ , 2:4], type = "l", xlab = "tiempo", ylab = "Población", main = "Influenza H1N1 en México", lwd = 2)
legend("topright", c("Suceptibles", "Infectados","Recuperados"), col = 1:4, lty = 1:4, cex = 0.5)

```


$R_0 3 = 2.5$

```{r}

### Funcion SIR:

SIR <- function(t, state, parameters) {
  with(as.list(c(state, parameters)), { 
  
    dS <- -beta*S*I/(S+I+R) 
    dI <- beta*S*I/(S+I+R) -gama*I
    dR <- gama*I 
  
    list(c(dS, dI, dR))
  })
}

###  Condiciones iniciales:

pars_3 <- c(beta = 17.900000, gama = 7.100000)  
condiciones_iniciales <- c(S = 10^6, I = 1, R = 0)
tiempo_3 <- seq(0, 10, by = 0.0001)
out_3 <- ode(condiciones_iniciales, tiempo_3, SIR, pars_3)


### Grafica:

matplot(out_3[ , 1], out_3[ , 2:4], type = "l", xlab = "tiempo", ylab = "Población", main = "Influenza H1N1 en México", lwd = 2)
legend("topright", c("Suceptibles", "Infectados","Recuperados"), col = 1:4, lty = 1:4, cex = 0.5)



```


## c) Considera los datos de la pandemia de H1N1 en México. Escoge valores de beta y gamma que den los valores de R0 de arriba pero que ajusten mejor los datos. Sugerencia utiliza un ciclo for para variar los valores.

```{r}

valores_beta <- 20:40 

valores_gama <- 5:25


for (i in 1:length(valores_gama)) {
  
  beta <- valores_beta[i]
  gama <- valores_gama[i]
  

  SIR <- function(t, state, parameters) {
  with(as.list(c(state, parameters)), { 
  
    dS <- -beta*S*I/(S+I+R) 
    dI <- beta*S*I/(S+I+R) -gama*I
    dR <- gama*I 
  
    list(c(dS, dI, dR))
  })
}

###  Condiciones iniciales:

pars <- c(beta = beta, gama = gama)  
condiciones_iniciales <- c(S = 10^6, I = 1, R = 0)
tiempo <- seq(0, 10, by = 0.0001)
out <- ode(condiciones_iniciales, tiempo, SIR, pars)


### Grafica:

R0 <- beta/gama

matplot(out[ , 1], out[ , 2:4], type = "l", xlab = "tiempo", ylab = "Población", main = paste("Influenza H1N1 en México con R0 =", R0), lwd = 2)
legend("topright", c("Suceptibles", "Infectados","Recuperados"), col = 1:4, lty = 1:4, cex = 0.5)
  

}
```

En las gráficas se observan los valores para $R_0$ de 1.75, 2 y 2.5, y que cuando existe un $R_0$ mayor, el pico de infectados y recuperados aumenta, así como los susceptibles disminuyen durante el pico de la infección, a diferencia de cuando existe un $R_0$, en donde los susceptibles disminuyen después del pico de infección.
